# Andrés Felipe Rodríguez Báez



Ciudad: Bogotá D.C. Teléfono: +57 3178647007 Email: andres.baez24@hotmail.com

URL: LinkedIn

https://www.linkedin.com/in/andresrbaez-software-

developer/

#### Perfil Profesional

Desarrollador Web, con inglés B2 y experiencia desarrollando y diseñando aplicaciones y plataformas web a través del consumo de API's, garantizando la optimización y el acceso a las mismas a través de diseños responsivos con el usuario. Cuenta con conocimientos en HTML, CSS, Tailwind, JavaScript, React JS, Next.JS, Github, Postman, Node JS, Express JS y Python. Se caracteriza por ser un profesional con gran capacidad de análisis y adaptabilidad al cambio. Actualmente se encuentra en búsqueda de oportunidades laborales en las que pueda seguir aprendiendo y desarrollando su pasión por el desarrollo web y sobre nuevas tecnologías para su crecimiento profesional.

#### **Experiencia Laboral**

Agencia Nacional de Hidrocarburos (ANH) – Contratista (Soporte Desarrollador Web) mar. 2023 – dic. 2023

#### Responsabilidades

- Construir y poner en producción nuevas funcionalidades, mantenimientos, actualizaciones de los sistemas y/o componentes de software de la capa de frontend de los desarrollos asignados.
- Realizar el análisis, diseño, desarrollo, implementación, pruebas y puesta en marcha de los desarrollos asignados dando cumplimiento a la metodología de desarrollo de sistemas de información establecida por la Oficina de Tecnologías de la Información de la ANH.
- Documentar y versionar el código fuente en los servidores de desarrollo y producción (si aplican) para cada cambio que se realice al aplicativo o desarrollo a cargo.

#### Logros

- Seguí los lineamientos establecidos en los requerimientos para completar los desarrollos y/o actividades solicitadas.
- Estructuré un desarrollo de consulta de datos para otra dependencia de la entidad en React JS y Tailwind.
- Atendí como soporte a cambios y mejoras solicitados por los usuarios finales.
- Realicé pruebas a desarrollos para la aprobación de su despliegue a producción.

## Aviatecnología (Grupo Aviatur) - Técnico II de programación

nov. 2022 - mar. 2023

#### Responsabilidades

- Diseñar, escribir, probar y poner en operación los programas y aplicaciones solicitados para el manejo de información, de acuerdo con el ambiente de programación que le sea asignado.
- Controlar y medir la eficiencia de los programas en ejecución.
- Brindar soporte de las aplicaciones web de internet e intranet a los usuarios del grupo Aviatur y apoyar en la investigación de nuevas tecnologías.

#### Logros

- Seguí los lineamientos de Figma dados por el diseñador UX / UI para plasmar el diseño de la página tanto en web como mobile.
- Estructuré todo el flujo presentado en Figma para el producto de Circuitos y otras pantallas en la nueva página web de Aviatur.
- Desplegar correctamente la información de la API suministrada por los provedores.
- Atendí como soporte a cambios y mejoras solicitados por mis superiores que optimizaron el flujo y desarrollo de la página web.
- Fungí como puente entre el provedor de información y Aviatecnología para el desarrollo del producto de Circuitos.

#### Educación

Academlo

*may.* 2022 – oct. 2022 Full Stack Web Development & Computer Science

• Fundación Universitaria del Área Andina

ene. 2015 – dic. 2020 Ingeniería de minas

### **Licencias y Certificaciones**

Academio

oct. 2022 Full Stack Web Development

Academlo

ago. 2022

Desarrollo de Aplicaciones Web con React

Academio

jul. 2022

Fundamentos de Desarrollo Web

#### **Habilidades y Aptitudes**

- Idiomas
- Desarrollo de Aplicaciones Web
- React JS
- CSS
- HTML
- JavaScript
- GitHub
- Node JS
- Express JS
- PostgreSQL
- Postman
- Python
- CMS

- Español Nativo
- Inglés B2